臺灣高雄地方法院刑事判決　　　　　　100年度審訴字第689號
公　訴　人　臺灣高雄地方法院檢察署檢察官
被　　　告　黃國誠
上列被告因違反毒品危害防制條例案件，經檢察官提起公訴（10
0 年度毒偵字第563 號、100 年度毒偵字第835 號、100 年度毒
偵字第931 號），被告於本院準備程序進行中，均為有罪之陳述
，經本院合議庭裁定由受命法官獨任改依簡式審判程序審理，並
判決如下：
    主  文
黃國誠犯如附表所示之陸罪，均累犯，各處如附表主文欄所示之
刑。應執行有期徒刑貳年陸月。
    事  實
一、黃國誠前因施用毒品案件，經本院以民國94年度毒聲字第76
    4 號裁定送觀察勒戒後，認無繼續施用毒品之傾向，於95年
    6 月7 日執行完畢釋放，並經臺灣臺東地方法院檢察署檢察
    官於95年6 月9 日以94年度毒偵字第405 號為不起訴處分確
    定。另因竊盜案件，經本院以93年度易字第1720號、94年度
    易字第1148號判決，分別判處有期徒刑10月、1 年2 月確定
    ，上開2 罪所處之刑接續執行，於95年12月21日縮短刑期假
    釋出監，於96年6 月16日保護管束期滿，假釋未經撤銷視為
    執行完畢。猶不知戒絕毒癮，明知海洛因及甲基安非他命分
    別係毒品危害防制條例第2 條第2 項第1 款及第2 款所分別
    明定之第一級及第二級毒品，不得持有、施用，復基於施用
    第一級毒品海洛因、第二級毒品甲基安非他命之犯意，分別
    於附表所示之時地，施用第一級毒品海洛因、第二級毒品甲
    基安非他命（施用毒品之時間、地點、施用方式、查獲時間
    及地點，詳如附表所示）。
二、案經高雄市政府警察局岡山分局、左營分局及仁武分局移送
    臺灣高雄地方法院檢察署檢察官偵查起訴。
    理  由
一、本件被告黃國誠所犯均係死刑、無期徒刑、最輕本刑為3 年
    以上有期徒刑以外之罪，其於準備程序中就被訴事實均為有
    罪之陳述，經本院告知簡式審判程序之旨，並聽取檢察官及
    被告之意見後，合議庭裁定由受命法官獨任進行簡式審判程
    序，合先敘明。
二、上開事實，業據被告於警詢、偵查及本院審理時坦承不諱（
    見警二卷第3 頁、偵一卷第14、15頁、本院卷第17頁）。且
    經警共3 次採集其尿液送台灣檢驗科技股份有限公司及高雄
    市立凱旋醫院檢驗結果，被告尿液均分呈嗎啡及甲基安非他
    命陽性反應，有高雄縣政府（現改制為高雄市政府）警察局
    岡山分局橋頭分駐所毒品案件嫌犯尿液採證檢驗對照表、台
    灣檢驗科技股份有限公司濫用藥物尿液檢驗報告、高雄市政
    府警察局左營分局毒品案嫌疑人尿液代碼與姓名對照表、高
    雄市立凱旋醫院濫用藥物尿液檢驗報告、高雄縣政府（現改
    制為高雄市政府）警察局仁武分局所偵辦毒品案件尿液採驗
    檢驗對照表、台灣檢驗科技股份有限公司濫用藥物尿液檢驗
    報告各1 份可稽（見警一卷第4 、5 頁；警二卷第12、13頁
    、警三卷第7 、8 頁）。爰審酌：（一）氣相層析質譜儀（
    GC／MS）乃目前就藥物篩檢結果必須進一步確認時最常採用
    之確認方法，因此在良好的操作條件之下，以氣相層析質譜
    儀作藥物及其代謝物之定性及定量分析，幾乎不會有偽陽性
    反應產生，業經行政院國軍退除役官兵輔導委員會台北榮民
    總醫院於83年4 月7 日以（83）北總內字第03059 號函示明
    確。（二）海洛因係嗎啡經化學合成之半人工合成品，毒性
    倍於嗎啡，其經吸食或施打入人體，經新陳代謝作用又分解
    成嗎啡，故海洛因在進入人體後，均以嗎啡型態排於尿液中
    ，故於吸食或施打海洛因者尿液中，可檢出嗎啡陽性反應，
    業經憲兵司令部80年5 月7 日以（80）鑑驗字第1746號函示
    明確。（三）而甲基安非他命經口服投與後約百分之70於24
    小時內自尿中排出，約百分之90於96小時內自尿中排出，且
    甲基安非他命成分之檢出與其投與方式、投與量、個人體質
    、採尿時間與檢測儀器之精密度等諸多方式有關，因此僅憑
    尿液中呈甲基安非他命陽性反應，並無法確實推算吸食時間
    距採集時間之長短，惟依上述資料推斷，最長不會超過4 日
    即96小時，亦經行政院衛生署藥物食品檢驗局81年2 月8 日
    8 1 藥檢一字第001156號函示明確。從而，被告尿液經以氣
    相層析質譜儀鑑驗後，結果均分呈嗎啡及甲基安非他命陽性
    反應，已如前述，是依前開函示意旨，被告自白核與事實相
    符。又被告施用毒品案件，經本院以94年度毒聲字第764 號
    裁定送觀察勒戒後，認無繼續施用毒品之傾向，於95年6 月
    7 日執行完畢釋放，並經臺灣臺東地方法院檢察署檢察官於
    95 年6月9 日以94年度毒偵字第405 號為不起訴處分確定之
    事實，有臺灣高等法院被告前案紀錄表在卷可憑。是被告於
    上開觀察勒戒執行完畢釋放後5 年內，再犯本件施用海洛因
    及甲基安非他命共6 次之犯行，均應依法論科。從而，本案
    事證明確，被告犯行均堪予認定。
三、核被告所為，係犯毒品危害防制條例第10條第1 項之施用第
    一級毒品及同條例第10條第2 項之施用第二級毒品罪（各3
    罪）。被告持有第一級、第二級毒品之行為，均已為其後施
    用之高度行為所吸收，均不另論罪。被告所犯上開施用第一
    級毒品罪及施用第二級毒品罪，犯意各別、行為互殊，應分
    論併罰。又被告曾因如事實欄所示犯行，經法院判決如事實
    欄所示罪刑確定，於96年6 月16日期滿視為執行完畢之事實
    ，此有前開前案紀錄表可佐，是其5 年以內故意再犯本件有
    期徒刑以上之6 罪，均為累犯，各應依刑法第47條第1 項規
    定，均加重其刑。本院審酌被告前經觀察勒戒執行完畢後，
    猶不思戒除毒癮，又於98年間因施用毒品案件經本院以98年
    度審簡字第2293號判決判處有期徒刑4 月確定，有前開前案
    紀錄表可參，顯見其並無堅定戒癮之意志，惟念其行為尚未
    危害他人及其犯後能坦承犯行，態度尚可等一切情狀，分別
    量處如主文所示之刑，並依刑法第51條第5 款之規定，定其
    應執行刑，以資警惕。
據上論斷，應依刑事訴訟法第273 條之1 第1 項、第299 條第1
項前段，毒品危害防制條例第10條第1 項、第2 項，刑法第11條
前段、第47條第1 項、第51條第5 款，判決如主文。
本案經檢察官王兆琳到庭執行職務。
中    華    民    國    100   年     4    月    7     日
                    刑事第十庭  法  官  方錦源
以上正本證明與原本無異。
如不服本判決應於收受本判決後10日內向本院提出上訴書狀，並
應敘述具體理由，如未敘述上訴理由者，應於上訴期間屆滿後20
日內補提理由書狀於本院（均須按他造當事人之人數附繕本）「
切勿逕送上級法院」。
中    華    民    國    100   年    4     月    7     日
                                書記官  冒佩妤
附表：
┌─┬────┬────┬────────┬─────┬─────────┐
│編│施用時間│施用地點│查獲時間、地點  │所犯之罪  │主文（含所處之刑及│
│號│        │及方式  │                │          │應沒收或銷燬之物）│
├─┼────┼────┼────────┼─────┼─────────┤
│1 │99年10月│在被告位│99年10月2 日凌晨│施用第一級│黃國誠施用第一級毒│
│  │1 日中午│於高雄縣│3 時許，在高雄縣│毒品      │品，累犯，處有期徒│
│  │某時    │仁武鄉（│橋頭鄉（現改制為│          │刑玖月。          │
│  │        │現改制為│高雄市橋頭區）成│          │                  │
│  │        │高雄市○○○路與德松路口，│          │                  │
│  │        │武區）文│為警見被告形跡可│          │                  │
│  │        │學一街  │疑，予以盤查，經│          │                  │
│  │        │136號住 │徵得被告同意採集│          │                  │
│  │        │處內，  │尿液送驗，檢驗結│          │                  │
│  │        │以將海洛│果呈嗎啡陽性反應│          │                  │
│  │        │因摻入香│。              │          │                  │
│  │        │菸內，再│                │          │                  │
│  │        │點燃吸食│                │          │                  │
│  │        │煙霧之方│                │          │                  │
│  │        │式，施用│                │          │                  │
│  │        │第一級毒│                │          │                  │
│  │        │品海洛因│                │          │                  │
│  │        │1次。   │                │          │                  │
├─┼────┼────┼────────┼─────┼─────────┤
│2 │99年10月│在前揭居│於上揭時地經警盤│施用第二級│黃國誠施用第二級毒│
│  │1 日中午│所內，以│查，且經被告同意│毒品      │品，累犯，處有期徒│
│  │某時    │將甲基安│採尿送驗，結果呈│          │刑伍月。          │
│  │        │非他命置│甲基安非他命陽性│          │                  │
│  │        │入玻璃球│反應。          │          │                  │
│  │        │燒烤，待│                │          │                  │
│  │        │產生煙霧│                │          │                  │
│  │        │後，吸食│                │          │                  │
│  │        │煙霧之方│                │          │                  │
│  │        │式，施用│                │          │                  │
│  │        │第二級毒│                │          │                  │
│  │        │品甲基安│                │          │                  │
│  │        │非他命1 │                │          │                  │
│  │        │次。    │                │          │                  │
├─┼────┼────┼────────┼─────┼─────────┤
│3 │99年10月│在前揭住│99年10月17日15時│施用第一級│黃國誠施用第一級毒│
│  │15日晚上│所內，以│35分許，在其位於│毒品      │品，累犯，處有期徒│
│  │某時    │前揭編號│高雄縣仁武鄉（現│          │刑玖月。          │
│  │        │1 所示之│改制為高雄市仁武│          │                  │
│  │        │方式，施│區○○○○街136 │          │                  │
│  │        │用第一級│號住所前，因被告│          │                  │
│  │        │毒品海洛│另犯竊盜罪為警查│          │                  │
│  │        │因1 次。│獲，經徵得其同意│          │                  │
│  │        │        │採集尿液送驗，檢│          │                  │
│  │        │        │驗結果呈嗎啡陽性│          │                  │
│  │        │        │反應。          │          │                  │
├─┼────┼────┼────────┼─────┼─────────┤
│4 │99年10月│在前揭住│於上揭時地因另犯│施用第二級│黃國誠施用第二級毒│
│  │16日晚上│所內，以│竊盜罪為警查獲，│毒品      │品，累犯，處有期徒│
│  │某時    │前揭編號│且經被告同意採尿│          │刑伍月。          │
│  │        │2 所示之│送驗，結果呈甲基│          │                  │
│  │        │方式，施│安非他命陽性反應│          │                  │
│  │        │用第二級│。              │          │                  │
│  │        │毒品甲基│                │          │                  │
│  │        │安非他命│                │          │                  │
│  │        │1次 。  │                │          │                  │
├─┼────┼────┼────────┼─────┼─────────┤
│5 │99年12月│在前揭住│99年12月21日16時│施用第一級│黃國誠施用第一級毒│
│  │21日下午│所內，以│30分許，在高雄縣│毒品      │品，累犯，處有期徒│
│  │某時    │前揭編號│大樹鄉（現改制為│          │刑玖月。          │
│  │        │1 所示之│高雄市大樹區）三│          │                  │
│  │        │方式，施│和路141 號前，因│          │                  │
│  │        │用第一級│另犯竊盜罪為警查│          │                  │
│  │        │毒品海洛│獲，經徵得其同意│          │                  │
│  │        │因1 次。│採集尿液送驗，檢│          │                  │
│  │        │        │驗結果呈嗎啡陽性│          │                  │
│  │        │        │反應。          │          │                  │
│  │        │        │                │          │                  │
├─┼────┼────┼────────┼─────┼─────────┤
│6 │99年12月│在前揭住│於上揭時地因另犯│施用第二級│黃國誠施用第二級毒│
│  │21日下午│所內，以│竊盜罪為警查獲，│毒品      │品，累犯，處有期徒│
│  │某時    │前揭編號│且經被告同意採尿│          │刑伍月。          │
│  │        │2 所示之│送驗，結果呈甲基│          │                  │
│  │        │方式，施│安非他命陽性反應│          │                  │
│  │        │用第二級│。              │          │                  │
│  │        │毒品甲基│                │          │                  │
│  │        │安非他命│                │          │                  │
│  │        │1次 。  │                │          │                  │
└─┴────┴────┴────────┴─────┴─────────┘
附錄條文：
毒品危害防制條例第10條第1 項、第2 項：
施用第一級毒品者，處6 月以上5 年以下有期徒刑。
施用第二級毒品者，處3 年以下有期徒刑。